【裁判字號】    89,交簡上,17
【裁判日期】    891230
【裁判案由】    公共危險
【裁判全文】
臺灣彰化地方法院刑事判決                        八十九年度交簡上字第一七號
    上  訴  人  臺灣彰化地方法院檢察署檢察官
    被      告  甲○○
右列上訴人因被告公共危險案件，不服本院八十九年度員交簡字第三四號八十九年二
月廿九日第一審判決（聲請案號：八十八年度偵字第一一二四八號），本院管轄第二
審合議庭判決如左︰
    主  文
上訴駁回。
    事實及理由
一、本案經本院審理結果，認第一審判決中除論結欄所引用之法條其中罰金罰鍰提高
    標準條例「第一條」係屬贅引，應予刪除外，其餘認事用法及量刑均無不當，應
    予維持，並引用第一審判決書記載之事實、證據及理由。
二、上訴人即公訴人另以八十九年度偵字第四０二一號案件移送併辦並據此上訴意旨
    略以：被告除原審認定犯行外，另又於八十九年五月廿一日凌晨零時十分許，在
    彰化縣員林鎮○○路饒明國小前為警查獲酒後駕車，涉有刑法第一百八十五條之
    三之公共危險犯行，與原審認定犯行係屬連續犯之裁判上一罪，應為起訴效力所
    及，原審漏未審酌，應予撤銷改判等語。查被告於原審認定時地酒後駕車等事實
    ，業據被告坦承不諱，並有酒精測試表乙紙可憑，本件被告公共危險犯行事證明
    確，原審判決據以論罪科刑，判處罰金，並諭知易服勞役之折算標準，及宣告緩
    刑，並無不當；而公訴人移送併辦據以上訴部分，核與本件八十八年十二月二日
    之犯行，相隔近半年，期間不能謂短，已難認係基於連續之犯意；矧刑法第一百
    八十五條之三之罪係以服用酒類後達不能安全駕駛動力交通工具狀態而駕駛為構
    成要件，條文規定甚明，除有其他事證外，殊不能遽認被告於本件八十八年十二
    月二日服用酒類時，對其將來約半年後之服用酒類行為，即有達不能安全駕駛狀
    態而駕駛之概括犯意，是本件原審認定犯行與移送併辦部分應非連續犯之裁判上
    一罪，自非原起訴效力所及，上訴意旨尚嫌無據，其指摘原判決漏未審酌移送併
    辦部分，聲請撤銷改判云云，為無理由，應駁回其之上訴。
三、又公訴人移送併辦部分既非原起訴效力所及而不得審判，該部分應退請檢察官另
    為處理；再刑法第一百八十五條之三係八十八年四月廿一日修正增定，並無罰金
    罰鍰提高標準條例第一條之適用問題，原審判決論結欄贅引該法條，因與該判決
    之適法性無礙，爰予刪除之，併此敘明。
四、被告經合法傳喚，無正當理由不到庭，故不待其陳述逕行判決。
據上論斷，應依刑事訴訟法第四百五十五條之一第一項、第三項、第三百七十一條、
第三百六十八條、第三百七十三條，判決如主文。
本案經檢察官吳憲明到庭執行職務。
中    華    民    國    八十九      年      十二    月      三十        日
                              臺灣彰化地方法院刑事第二庭
                                        審判長法官  林  欽  章
                                        法      官  王  鏡  明
                                        法      官  康  弼  周
右正本證明與原本無異。
不得上訴。
                                        法院書記官  謝  鈴  玉
中    華    民    國     九十       年       一     月       五         日


司法院資訊處製作；財團法人民間司法改革基金會備份。
